# 增发和支付银行的中介咨询费现金流放哪里

提问人：denghaifu 时间：2015-08-06 13:52:44
非公开增发发生的发行费和支付银行的中介咨询费现金流放哪里？是经营活动的其他还筹资活动的其他

回答人：chenyiwei
一般作为筹资活动现金流（支付的其他与筹资活动有关的现金），但也可以接受对与费用化的发行费用对应的现金流作为支付的其他与经营活动有关的现金。